臺灣臺南地方法院刑事判決　　　　　　　100年度易字第260號
公　訴　人　臺灣臺南地方法院檢察署檢察官
被　　　告　楊文龍
上列被告因違反家庭暴力防治法案件，經檢察官提起公訴（100
年度營偵字第45號），本院判決如下：
    主  文
楊文龍犯違反保護令罪，處拘役伍拾日，如易科罰金，以新臺幣
壹仟元折算壹日。緩刑貳年，緩刑期間付保護管束，並應向指定
之政府機關、政府機構、行政法人、社區或其他符合公益目的之
機構或團體，提供陸拾小時之義務勞務。
    事  實
一、楊文龍與楊顏阿月為夫妻，二人間具有家庭暴力防治法第3
    條第1款所定之家庭成員關係，楊文龍曾經本院於民國（下
    同）99年7月23日以99年度家護字第352號通常保護令裁定令
    其不得對楊顏阿月實施精神上不法侵害之行為，亦不得對楊
    顏阿月為騷擾之聯絡行為，且保護令有效期間為1年。詎楊
    文龍竟基於違反上開通常保護令之犯意，於100年1月1日晚
    間7時25分許，在臺南市○○區○○街33號住家內，因故與
    楊顏阿月發生爭吵，竟以「幹你娘機歪（台語）」等語之言
    語辱罵楊顏阿月，並佯稱要破壞楊顏阿月工作之工具而侵害
    與騷擾楊顏阿月，楊顏阿月遂報警處理。嗣經警到場處理，
    楊文龍仍繼續辱罵楊顏阿月（楊文龍涉嫌公然侮辱罪嫌部分
    ，未據告訴），而對楊顏阿月為精神上不法侵害與騷擾等違
    反上開通常保護令之行為。
二、案經臺南市政府警察局新營分局移請臺灣臺南地方法院檢察
    署檢察官偵查後提起公訴。
    理  由
一、被告楊文龍經合法傳訊均未到庭應訊。被告楊文龍於警詢及
    偵查中對上開事實僅坦承有於上開時間與其妻楊顏阿月發生
    爭吵之情事，惟否認有違反通常保護令之情，辯稱：其並未
    住在家，亦未收到保護令云云。
二、惟查：
（一）被告上開違反上開通常保護令之犯行，業據證人顏楊阿月
      於偵訊及本院審理時證述甚詳（見偵卷第18─19，本院審
      理筆錄），被告亦坦承於上開時間亦有與證人楊顏阿月有
      爭吵之情，再參與警員蘇明雄所敘述其至現場處理之情，
      有其報告書一紙可參。足證被告確有以言語辱罵等方式對
      證人楊顏阿月為精神上不法侵害及騷擾等違反上開通常保
      護令之行為。
（二）本院將上開通常保護令送達給被告時，雖係由證人楊顏阿
      月收受後交給被告，被告故意不拆閱即連信封均予撕毀，
      業據楊顏阿月證述在卷。惟被告於99年6月24日已親自收
      受本院上開通常保護令訊問通知書（被告有於該通知書之
      送達證書上親自簽名）；於99年8月1日14時20分，臺南市
      政府警察局新營分局警員亦有前往臺南市○○區○○街33
      號被告之住處執行上開通常保護令，被告雖拒簽，但警員
      已當場宣讀核發保護令內容，並告誡被告不得違反保護令
      條款，有本院開庭送達證書及該分局之保護令執行紀錄表
      各一紙在卷可案（見上開通常保護令卷影本）。據上，可
      知被告確已知悉證人楊顏阿月已向本院申請通常保護令，
      及本院已裁定上開通常保護令，禁上被告對楊顏阿月實施
      精神上不法侵害之行為，亦不得對楊顏阿月為騷擾之聯絡
      行為，且保護令有效期間為1年等情。故被告自不得藉上
      開之舉即可諉稱不知本院裁定上開通常保護令之情。
三、綜上所述，足證被告所辯，僅係其卸責之詞，不足採。事證
    明確，被告違反保護令之犯行足堪認定。
四、核被告楊文龍所為，係犯家庭暴力防治法第61條第2款之違
    反保護令罪嫌。
五、本院審酌被告楊文龍前有公共危險罪之前案，有臺灣高等法
    院被告前案紀錄表可按，被告長期失業，經常向證人楊顏阿
    月索討金錢未果即藉故辱罵，對楊顏阿月造成莫大精神壓力
    ，本件犯後又否認犯行、態度不佳等一切情狀，量處如主文
    所示之刑，並諭知易科罰金之折算標準，以資懲戒。又被告
    前未曾因故意犯罪受有期徒刑以上刑之宣告（僅受罰金刑之
    宣告），其雖對證人楊顏阿月為上開違反通常保護令之犯行
    ，但情節尚輕，兩人為二十多年之夫妻，楊顏阿月於本院審
    理時亦為被告求情，並請求給予被告緩刑之機會，是被告經
    此偵審科刑教訓，當知警惕，信無再犯之虞，本院認上開宣
    告之刑以暫不執行為適當，爰併諭知緩刑2年，以勵自新。
    另被告於本院審理期間，均不到庭應訊，於警偵訊中亦不承
    認犯行，又長期失業，為予警惕，避免再犯，本院爰依刑法
    第74條第2項第5款之規定，命被告於本判決確定之日起2年
    內，依執行檢察官之命令，向指定之政府機關、政府機構、
    行政法人、社區或其他符合公益目的之機構或團體，提供60
    小時之義務勞務，並依刑法第93條第1項第2款之規定，於緩
    刑期間付保護管束。
六、被告楊文龍經本院合法傳訊，雖無正當理由未到庭，有本院
    送達證書在卷可按，惟本院審理後認為被告應科處拘役，依
    刑事訴訟法第306條規定，不待其陳述逕行判決。
據上論斷，應依刑事訴訟法第299條第1項前段、第306條，家庭
暴力防治法第61條第2款，刑法第11條前段、第41條第1項前段、
第74條第1項第1款、第2項第5款、第93條第1項，判決如主文。
本案經檢察官郭書鳴到庭執行職務。
中    華    民    國   100    年    5     月    18    日
                  刑事第十三庭  法  官  吳勇輝
以上正本證明與原本無異
如不服本判決應於收受本判後10日內向本院提出上訴書狀，並應
敘述具體理由。其未敘述上訴理由者，應於上訴期間屆滿後20日
內向本院補提理由書狀（均須按他造當事人之人數附繕本）「切
勿逕送上級法院」。
                                書記官  郭純瑜
中    華    民    國   100    年    5     月    20    日
附錄本案論罪科刑法條全文：
家庭暴力防治法第61條
違反法院依第 14 條第 1 項、第 16 條第 3 項所為之下列裁定
者，為本法所稱違反保護令罪，處 3 年以下有期徒刑、拘役或
科或併科新臺幣 10 萬元以下罰金：
一、禁止實施家庭暴力。
二、禁止騷擾、接觸、跟蹤、通話、通信或其他非必要之聯絡行
    為。
三、遷出住居所。
四、遠離住居所、工作場所、學校或其他特定場所。
五、完成加害人處遇計畫。